臺灣高等法院刑事裁定
109年度聲字第3281號
聲  請  人
即  被  告  ＯＯＯ



選任辯護人  林書緯律師
上列聲請人即被告因違反銀行法等案件（本院108年度金上訴字
第23號），聲請具保停止羈押，本院裁定如下：
    主  文
聲請駁回。 
    理  由
一、本件聲請意旨略以：聲請人即被告ＯＯＯ因違反銀行法等案件
    ，經法院訊問後，認被告犯罪嫌疑重大，有刑事訴訟法第10
    1條第1項第1款逃亡或有事實足認有逃亡之虞為由，予以羈
    押。被告遭鈞院判處有期徒刑7年10月，就犯嫌重大部分固
    屬無疑，惟就逃亡或有事實足認有逃亡之虞部分，係以被告
    前有經合法傳喚無正當理由未到庭遭通緝為由做為認定之事
    由。然被告雖分別於民國88年、96年、104年因他案遭通緝
    ，惟其中有2次皆係承辦檢察官於第一次傳喚被告未到後，
    立即發布通緝，依時代背景之轉換，現今已無此嚴苛發動通
    緝之程序，且被告事後均有到案，並無逃匿。再者，所謂逃
    亡係指被告事實上已逃亡，或為躲避追訴而藏匿或逃往國外
    而言，然被告並無逃亡之事實，被告因未居住於戶籍地，開
    庭通知書均由居住於戶籍地之母親代收，母親未及時告知，
    致被告未能按時到案，實際上被告並無逃亡或藏匿之行為。
    法院僅憑被告前曾遭通緝即推測被告有意逃避刑事追訴、執
    行，略嫌速斷。被告經鈞院判處有期徒刑7年10月，僅須執
    行4至5年即可假釋出獄，要無可能冒躲藏30年之風險而逃亡
    ，為此懇請准予命具保、責付或限制住居之方式，停止羈押
    云云。
二、按「被告經法官訊問後，認為犯罪嫌疑重大，而有下列情形
    之一，非予羈押，顯難進行追訴、審判或執行者，得羈押之
    ：逃亡或有事實足認為有逃亡之虞者。有事實足認為有
    湮滅、偽造、變造證據或勾串共犯或證人之虞者。所犯為
    死刑、無期徒刑或最輕本刑為5年以上有期徒刑之罪，有相
    當理由認為有逃亡、湮滅、偽造、變造證據或勾串共犯或證
    人之虞者。」刑事訴訟法第101條第1項定有明文。次按羈押
    之目的在於確保刑事偵查、審判程序之完成及刑事執行之保
    全，或預防反覆實施特定犯罪。羈押之被告除有刑事訴訟法
    第114條各款所列情形之一，經具保聲請停止羈押，不得駁
    回外，其他犯罪經羈押之被告應否許可停止羈押，事實審法
    院本有斟酌訴訟進行程度及其他情事自由裁量之權（最高法
    院46年台抗字第6號判例、99年度台抗字第96號、第120號裁
    定意旨參照）。 
三、經查：
　㈠被告涉犯銀行法第125條之2第1項前段、刑法第210、212、21
    5、216條等罪，前經檢察官提起公訴，經原審判決，被告不
    服提起上訴後，經本院於109年7月31日判處被告應執行有期
    徒刑7年10月，足認被告涉犯上開罪嫌重大。審酌被告業經
    判處重刑，可預期判決或執行之刑度既重，若將被告獲釋在
    外，衡常被告因畏罪逃亡規避日後執行之可能性甚高，且被
    告曾⑴於96年間，犯偽造文書案件，經本院於100年4月18日
    以98年度金上重訴字第81號刑事判決判處有期徒刑2年，緩
    刑5年，緩刑嗣經撤銷；⑵於100年間，犯違反商業會計法案
    件，經本院以102年度上訴字第3426號刑事判決判處有期徒
    刑9月，經最高法院於104年3月3日以104年度台上字第185號
    刑事判決駁回上訴確定在案；⑶於101年間，犯偽造文書等案
    件，經本院以103年度上更一字第36號刑事判決判處有期徒
    刑1年10月，經最高法院於105年4月7日以105年度台上字第8
    02號刑事判決駁回上訴確定，有本院被告前案紀錄表在卷可
    稽，被告在上開三案判決確定後，均未到案執行，經發佈通
    緝後，始通緝到案入監執行等情，有事實足認被告有逃亡之
    虞，綜合考量被告人身自由之限制、本案犯行情節及司法權
    之有效行使等情，堪認被告有刑事訴訟法第101條第1項第1
    款所定之羈押原因，若施以具保等侵害較小手段，不足以確
    保後續審判或執行之順利進行，經考量公共利益與被告人身
    自由之私益，認有羈押被告之必要，裁定自109年5月14日起
    予以羈押，並於109年8月14日起延長羈押，有本院109年5月
    14日、109年7月31日訊問筆錄在卷可稽（本院108金上訴字
    第23號卷三第139至144頁及109年7月31日訊問筆錄）。
  ㈡聲請意旨固以前揭情詞置辯，惟被告於本院109年5月14日訊
    問時陳稱：我第1次入監是104年7月，出監是105年4月，第1
    次入監前沒有住居於桃園市平鎮區文化街之戶籍地。第2次
    入監是106年5月，第2次入監前有住居於戶籍地，是被通緝
    到案入監，是跟朋友去新店的時候被警察臨檢時緝獲，我有
    收到入監執行的通知，當時心存僥倖，就沒有遵期報到執行
    ，心存僥倖是因為不想去執行，我也知道沒有到案執行會被
    通緝，我沒有想到會那麼快就被發布通緝等語（本院108金
    上訴字第23號卷三第139至142頁），足見被告前案遭通緝，
    並非如聲請意旨所指係因未住居於戶籍地、母親代收執行通
    知後未告知而未到案。且被告自承內心有逃避執行之意念，
    明知未遵期報到執行將被通緝之後果，猶執意為之，被告心
    存僥倖，積極躲避訴追，規避刑罰之意甚明，足徵被告現既
    受本院判處重刑，有逃亡之高度可能性。綜上，被告之羈押
    原因尚未消滅，仍有繼續羈押之必要，復無刑事訴訟法第11
    4條各款所列不得駁回停止羈押聲請之情形，是以本件聲請
    為無理由，應予駁回。
據上論斷，依刑事訴訟法第220條，裁定如主文。
中　　華　　民　　國　　109 　年　　8 　　月　　26　　日
　　　　　　　　　刑事第十庭  審判長法　官  林婷立
　　　　　　　　　　　　　　　　　  法　官  楊皓清
　　　　　　　　　　　　　　　　　  法　官  吳麗英
以上正本證明與原本無異。
如不服本裁定，應於收受送達後5日內向本院提出抗告狀。
                                    書記官  林盈伸
中　　華　　民　　國　　109 　年　　8 　　月　　26　　日